# 请教陈版，免费使用客户提供检测设备

提问人：cjzhangyong 时间：2017-03-16 14:24:33
客户为美国公司，公司生产产品需要客户检测设备检测，检测设备由客户免费提供，但所有权归属于客户，而且使用期限未约定， 15 年 12 月公司报关进口了客户设备，缴纳了关税、进口增值税（海关明确以后如果不用出口出去不用缴纳相关增值税），国税局明确这批以后归还客户需要把进口增值税做进项转出。 免费使用设备不对销售单价构成影响 1 、客户免费提供设备进口时，有合同、形式发票、进口报关单，上面有价格，由于公司不拥有所有权。不符合资产定义，但公司可以使用，能否 借：长期待摊费用 贷：营业外收入 2 、对于摊销期限如何确定 3 、出口时候进项税额转出能否一次性计入营业外支出

回答人：chenyiwei
如果该检测设备是专用于对出口到该特定客户的产品进行检测的，不能用于其他用途，则该安排属于与对该客户的出口销售相关联的一揽子交易，无需在本企业账面上分别确认资产和营业外收入。